fi: Elektroniikka > Sähkötarvikkeet: Adapterit; Antennitarvikkeet; Antennit; AV-jakajat ja -kytkimet; Tallentamattomat tallennusvälineet; Kaapelihallinta; Kaapelit; Tietokonetarvikkeet; Tietokonekomponentit; Dronen laskeutumisalustat; Elektroniikan puhdistusaineet; Sähkölaitteiden suojakalvot ja suojukset; Muisti; Muistivälineet; Puhelinten ja tablettien tripod- ja monopod-jalustat; Virta; Tutkanilmaisintarvike; Kauko-ohjaimet; Signaalinvahvistimet; Signaalin häirintälaitteet
cs: Elektronika > Elektronika – příslušenství: Adaptéry; Antény – příslušenství; Antény; AV rozbočovače a přepínače; Prázdná média; Uspořádání kabelů; Kabely; Počítače – příslušenství; Počítačové komponenty; Přistávací plochy pro drony; Čisticí prostředky na elektroniku; Fólie a kryty na elektroniku; Paměti; Paměti – příslušenství; Tripody a monopody na mobilní telefony a tablety; Napájení; Příslušenství pro radary a detektory; Dálková ovládání; Zesilovače signálu; Rušičky signálu
it: Elettronica > Accessori dispositivi elettronici: Adattatori; Accessori per antenna; Antenne; Splitter e interruttori audio e video; Supporti vergini; Gestione dei cavi; Cavi; Accessori per computer; Componenti per computer; Piattaforme di atterraggio per droni; Pulizia dispositivi elettronici; Pellicole e schermi per dispositivi elettronici; Memoria; Accessori per memoria; Treppiedi e monopiedi per telefoni cellulari e tablet; Alimentazione; Accessori del rivelatore radar; Telecomandi; Amplificatori di segnale; Disturbatori di segnale
fr: Appareil électronique > Accessoires électroniques: Adaptateurs; Accessoires pour antennes; Antennes; Répartiteurs et commutateurs audio et vidéo; Supports d’enregistrement vierges; Gestion des câbles; Câbles pour appareils électroniques; Accessoires pour ordinateurs; Composants d’ordinateur; Tapis d’atterrissage pour drones; Nettoyants pour appareils électroniques; Films de protection; Mémoire; Accessoires de mémoire; Pieds et trépieds pour téléphones portables et tablettes; Puissance; Accessoires de détecteur de radar; Télécommandes; Amplificateurs de signal; Brouilleurs de signal
ru: Электроника > Аксессуары для электроники: Адаптеры; Аксессуары для антенн; Антенны; Разветвители и коммутаторы аудио- и видеосигналов; Чистые носители; Прокладка кабелей; Кабели; Компьютерные аксессуары; Компьютерные компоненты; Посадочные площадки для дронов; Чистящие средства для электроники; Защитные пленки и стекла для электроники; Память; Аксессуары для карт памяти; Штативы-треноги и моноподы для мобильных телефонов и планшетов; Электропитание; Аксессуары для радар-детекторов; Пульты дистанционного управления; Усилители сигнала; Глушители сигнала
sk-SK: Elektronika > Elektronické príslušenstvo: Adaptéry; Príslušenstvo k anténam; Antény; Rozbočovače a prepínače zvuku a videa; Prázdne médium; Organizácia kabeláže; Káble; Počítačové príslušenstvo; Počítačové komponenty; Pristávacie plochy dronov; Čistiace prostriedky na elektronické zariadenia; Fólie a štíty na elektronické zariadenia; Pamäť; Príslušenstvo k pamäťovým médiám; Statívy a monopody pre mobilné telefóny a tablety; Gombík napájania; Príslušenstvo radarových detektorov; Diaľkové ovládače; Zosilňovače signálu; Rušičky signálu
bg-BG: Електроника > Аксесоари за електроника: Адаптори; Аксесоари за антени; Антени; Аудио- и видеосплитери и превключватели; Празни носители; Управление на кабели; Кабели; Компютърни аксесоари; Компютърни компоненти; Площадки за кацане на дрон; Препарати за почистване на електроника; Фолиа и защити за електроника; Памет; Аксесоари за памет; Стативи и моноподи за мобилни телефони и таблети; Захранване; Аксесоари за радар детектор; Дистанционни управления; Усилватели на сигнали; Заглушители на сигнали
ko: 전자기기 > 전자기기 부대용품: 어댑터; 안테나 부대용품; 안테나; 오디오 및 비디오 스플리터/스위치; 공 미디어; 케이블 정리; 케이블; 컴퓨터 부대용품; 컴퓨터 구성품; 드론 착지 패드; 전자기기 청소 용품; 전자기기 필름/보호 용품; 추억; 메모리 부대용품; 휴대전화 및 태블릿 삼각대/모노포드; 전력; 레이더 탐지기 액세서리; 리모컨; 신호 증폭기; 신호 교란기
tr: Elektronik > Elektronik Alet Aksesuarları: Adaptörler; Anten Aksesuarları; Antenler; Ses ve Görüntü Ayırıcıları ve Anahtarları; Boş Ortamlar; Kablo Yönetimi; Kablolar; Bilgisayar Aksesuarları; Bilgisayar Bileşenleri; Drone İniş Pedleri; Elektronik Eşya Temizleyicileri; Elektronik Eşya Film ve Koruyucuları; Bellek; Bellek Kartı Aksesuarları; Cep Telefonu ve Tablet Tripodları ve Monopodları; Güç; Radar Dedektörü Aksesuarları; Uzaktan Kumandalar; Sinyal Güçlendiriciler; Sinyal Bozucular
pt-PT: Eletrónica > Acessórios eletrónicos: Adaptadores; Acessórios de antena; Antenas; Splitters e interrutores de áudio e vídeo; Suportes multimédia graváveis; Gestão de cabos; Cabos; Acessórios de computador; Componentes informáticos; Plataformas de aterragem para drone; Produtos de limpeza de eletrónica; Filmes e proteções de eletrónica; Memória; Acessórios de memória; Monopé e tripés de telemóvel e tablet; Energia; Acessórios para detetor de radar; Controlos remotos; Impulsionadores de sinal; Jammers de sinal
en: Electronics > Electronics Accessories: Adapters; Antenna Accessories; Antennas; Audio & Video Splitters & Switches; Blank Media; Cable Management; Cables; Computer Accessories; Computer Components; Drone Landing Pads; Electronics Cleaners; Electronics Films & Shields; Memory; Memory Accessories; Mobile Phone & Tablet Tripods & Monopods; Power; Radar Detector Accessories; Remote Controls; Signal Boosters; Signal Jammers
hu: Elektronika > Elektronikai kiegészítők: Adapterek; Antennakiegészítők; Antennák; Audio- és videoelosztók és -kapcsolók; Üres adathordozó; Kábelkezelés; Kábelek; Számítógép-kiegészítők; Számítógép-komponensek; Drón-leszállópadok; Elektronikai tisztítószerek; Elektronikai filmek és pajzsok; Memória; Memóriakiegészítők; Mobiltelefon és táblagép tripodok és monopodok; Áram; Radardetektor kiegészítők; Távirányítók; Jelerősítők; Jelzavarók
pl: Elektronika > Akcesoria elektroniczne: Adaptery; Akcesoria do anten; Anteny; Rozdzielacze i przełączniki do przesyłania obrazu i dźwięku; Czyste nośniki; Zarządzanie kablami; Kable; Akcesoria komputerowe; Elementy komputera; Platformy lądujące do drona; Środki do czyszczenia urządzeń elektronicznych; Folie i osłonki na sprzęt elektroniczny; Pamięć; Akcesoria do nośników pamięci; Statywy do telefonów komórkowych i tabletów; Moc; Akcesoria detektora radaru; Piloty; Wzmacniacze sygnału; Zagłuszacze sygnału
es: Electrónica > Accesorios electrónicos: Adaptadores; Accesorios para antenas; Antenas; Divisores y conmutadores de audio y vídeo; Soportes multimedia vírgenes; Cableado; Cables; Accesorios informáticos; Componentes para computadoras; Plataformas de aterrizaje de dron; Limpiadores de dispositivos electrónicos; Láminas y películas para dispositivos electrónicos; Memoria; Accesorios para memorias; Trípodes y soportes de pie sencillo para teléfonos móviles y tablets; Potencia; Accesorios de detector de radar; Mandos a distancia; Amplificadores de señal; Inhibidores de señales
pt-BR: Eletrônicos > Acessórios para eletrônicos: Adaptadores; Acessórios para antenas; Antenas; Divisores e comutadores de áudio e vídeo; Mídia virgem; Gerenciamento de cabos; Cabos; Acessórios para computadores; Componentes para computador; Plataformas de pouso para drone; Limpadores de aparelhos eletrônicos; Protetores e filmes para eletrônicos; Memória; Acessórios para memória; Tripés e monopés para celulares e tablets; Potente; Acessórios para detector de radar; Controles remotos; Amplificadores de sinal; Bloqueadores de sinal
zh-CN: 电子产品 > 电子配件: 适配器; 天线配件; 天线; 音频和视频分配器和切换器; 空白光碟; 电缆/电线整理用品; 线缆; 计算机配件; 计算机组件; 无人机降落垫; 电子产品清洁剂/用具; 电子产品保护膜/保护罩; 存储器; 内存配件; 手机/平板电脑三脚架与单脚架; 供电设备; 雷达探测器配件; 遥控器; 信号放大器; 信号干扰机
th: อิเล็กทรอนิกส์ > อุปกรณ์อิเล็กทรอนิกส์: อะแดปเตอร์; อุปกรณ์เสาอากาศ; สายอากาศ; สวิตช์และตลับแยก AV; สื่อเปล่า; การจัดการสายเคเบิล; สายสัญญาณ; อุปกรณ์คอมพิวเตอร์; ส่วนประกอบคอมพิวเตอร์; แผ่นลงจอดโดรน; อุปกรณ์ทำความสะอาดอิเล็กทรอนิกส์; ฟิล์มและที่กั้นอิเล็กทรอนิกส์; ความจำ; อุปกรณ์หน่วยความจำ; โมโนพ็อดและไตรพ็อดของมือถือและแท็บเล็ต; ส่งกำลัง; อุปกรณ์เสริมเครื่องตรวจจับเรดาร์; รีโมตคอนโทรล; เครื่องขยายสัญญาณ; แจมเมอร์สัญญาณ
ja: 電子機器 > 電気製品関連用品・PC周辺機器: アダプター; アンテナ関連用品; アンテナ; AVスプリッター・スイッチ; 記録用メディア; ケーブル管理; ケーブル; PC周辺機器; PC部品・周辺機器; ドローン着陸パッド; 電気製品用クリーナー; 電気製品用フィルム・カバー; メモリ; メモリ関連用品; スマートフォン・タブレット用三脚・一脚; 電力; レーダー探知機アクセサリー; リモコン; シグナルブースター; シグナルジャマー
ro-RO: Electronice > Accesorii electronice: Adaptoare; Accesorii pentru antene; Antene; Splittere și comutatoare audio și video; Suporturi media goale; Gestionarea cablurilor; Cabluri; Accesorii calculatoare; Componente calculatoare; Platforme de aterizare pentru drone; Soluții de curățare pentru dispozitive electronice; Pelicule și protecții pentru dispozitive electronice; Memorie; Accesorii memorie; Trepiede și monopiede pentru telefoane mobile și tablete; Alimentare; Accesorii pentru detectoare de radar; Telecomenzi; Amplificatoare de semnal; Emițătoare de bruiaj semnal
da: Elektronik > Elektronik – tilbehør: Adaptere; Antenne – tilbehør; Antenner; Lyd og video – fordelere og omskiftere; Tomme medier; Kabelstyring; Kabler; Computer – tilbehør; Computerkomponenter; Drone-landingsplatforme; Elektronisk rens; Elektronik – film og afskærmning; Hukommelse; Hukommelse – tilbehør; Stativer til mobiltelefoner og tablets; Strøm; Radar-detektortilbehør; Fjernbetjeninger; Signalforstærkere; Støjsendere
sv: Elektronik > Elektroniktillbehör: Adaptrar; Antenntillbehör; Antenner; Kabeldelare och omkopplare för video och ljud; Tomma lagringsmedia; Kabelhantering; Kablar; Datortillbehör; Datorkomponenter; Landningsplattor för drönare; Elektronikrengöring; Film och skydd för elektronik; Minne; Minnestillbehör; Tripoder och monopoder för mobiltelefoner och surfplattor; Ström; Radardetektortillbehör; Fjärrkontroller; Signalförstärkare; Signalblockerare
nl: Elektronica > Accessoires voor elektronica: Adapters; Antenneaccessoires; Antennes; Audio-/videosplitters en -schakelaars; Lege media; Kabels wegwerken; Kabels; Computeraccessoires; Computeronderdelen; Drone landingsplatforms; Reinigingsmiddelen voor elektronica; Folie en schermen voor elektronica; Geheugen; Geheugenaccessoires; Tripods en monopods voor mobiele telefoons en tablets; Power; Radardetector accessoires; Afstandsbedieningen; Signaalboosters; Stoorzenders
zh-TW: 電子器材 > 電子配件: 變壓器; 天線配件; 天線; AV 分配器/切換器; 空白片/帶; 電線管理; 線材; 電腦配件; 電腦元件; 無人機起降平台; 電子用品清潔用具; 電子產品保護膜; 記憶體; 記憶裝置配件; 手機/平板電腦三腳架和自拍棒; 電源; 雷達偵測器配件; 遙控器; 訊號強波器; 訊號干擾器
lt-LT: Elektronika > Elektronikos priedai: Adapteriai; Antenų priedai; Antenos; Garso ir vaizdo skirstytuvai ir jungikliai; Tuščios laikmenos; Kabelių tvarkymas; Kabeliai; Kompiuterių priedai; Kompiuterių komponentai; Dronų nusileidimo aikštelės; Elektronikos valikliai; Elektronikos plėvelės ir skydai; Atmintinės; Atmintinių priedai; Mobiliųjų telefonų ir planšetinių kompiuterių trikojai ir vienakojai; Maitinimas; Radaro detektoriaus aksesuarai; Nuotolinio valdymo pultai; Signalo stiprintuvai; Signalų trukdytuvai
nb: Elektronikk > Elektronikktilbehør: Adaptere; Antennetilbehør; Antenner; Lyd- og videosplittere og -brytere; Blanke medier; Kabelhåndtering; Kabler; Tilbehør til datamaskiner; Datamaskinkomponenter; Drone-landingsplattformer; Elektronikkrengjøring; Elektronikkfilm og -skjold; Minne; Minnetilbehør; Stativer og monopoder til mobiltelefoner og nettbrett; Strøm; Radardetektor-tilbehør; Fjernkontroller; Signalforsterkere; Signaljammere
el: Ηλεκτρονικά > Αξεσουάρ ηλεκτρονικών συσκευών: Προσαρμογείς; Αξεσουάρ κεραιών; Κεραίες; Διαχωριστές & διακόπτες ήχου & βίντεο; Κενά μέσα; Διαχείριση καλωδίων; Καλώδια; Αξεσουάρ υπολογιστών; Εξαρτήματα υπολογιστή; Πλατφόρμες προσγείωσης drone; Καθαριστικά ηλεκτρονικών συσκευών; Μεμβράνες & προστατευτικά είδη ηλεκτρονικών συσκευών; Μνήμη; Αξεσουάρ μνήμης; Τρίποδα και μονόποδα κινητών τηλεφώνων & tablet; Τροφοδοσία ηλεκτρονικών συσκευών; Αξεσουάρ ανιχνευτή ραντάρ; Τηλεχειριστήρια; Ενισχυτές σήματος; Συσκευές παρεμβολής σήματος
hr-HR: Elektronika > Pribor za elektroniku: Adapteri; Pribor za antene; Antene; Audio i video razdjelnici i sklopke; Prazni mediji; Vođenje kabela; Kabeli; Dodatna oprema za računala; Računalne komponente; Sletna površina za dron; Sredstva za čišćenje elektronike; Filmovi i štitnici za elektroniku; Memorija; Dodaci za memoriju; Tronošci i jednonošci za mobilne telefone i tablete; Napajanje; Dodaci za radar; Daljinski upravljači; Pojačivači signala; Ometači signala
vi: Thiết bị điện tử > Phụ kiện thiết bị điện tử: Bộ điều hợp; Phụ kiện anten; Ăng-ten; Bộ chia và công tắc âm thanh và hình ảnh; Đĩa/băng trắng; Quản lý cáp; Dây cáp; Phụ kiện máy tính; Linh kiện máy tính; Miếng đốc hạ cánh drone; Đồ vệ sinh thiết bị điện tử; Miếng dán và đồ bảo vệ thiết bị điện tử; Bộ nhớ; Phụ kiện bộ nhớ; Giá ba chân và một chân cho điện thoại di động và máy tính bảng; Điện; Phụ kiện máy dò radar; Điều khiển từ xa; Bộ khuyếch đại tín hiệu; Máy phá tín hiệu
de: Elektronik > Elektronisches Zubehör: Adapter; Antennenzubehör; Antennen; Audio- und Video-Splitter & -Switches; Leermedien; Kabel-Management; Kabel; Computerzubehör; Computerkomponenten; Drohnen-Landeplattformen; Elektronikreiniger; Elektronik-Folien & -Überzüge; Memory; Speicherkartenzubehör; Drei- und Einbeinstative für Mobiltelefone und Tablets; Leistung; Radardetektor-Zubehör; Fernbedienungen; Signalverstärker; Signalstörer
sl-SI: Elektronika > Elektronski dodatki: Adapterji; Dodatki za antene; Antene; Avdio in video razdelilniki in preklopniki; Prazni nosilci; Urejanje kablov; Kabli; Računalniška oprema; Računalniške komponente; Pristajalne ploščadi za drone; Čistila za elektronske naprave; Folije in zaščite za elektronske naprave; Pomnilnik; Dodatki za pomnilnike; Trinožna in enonožna stojala za mobilne telefone in tablične računalnike; Napajanje; Dodatki za radarske detektorje; Daljinski upravljalniki; Ojačevalniki signala; Motilci signala